【裁判字號】    97,易,236
【裁判日期】    970229
【裁判案由】    竊盜
【裁判全文】
臺灣臺北地方法院刑事判決               97年度易字第236號
公  訴  人  臺灣臺北地方法院檢察署檢察官
被      告  甲○○
上列被告因竊盜案件，經檢察官提起公訴（96年度偵字第24540
號），本院判決如下：
    主  文
甲○○竊盜，處罰金新臺幣壹仟元，如易服勞役，以新臺幣壹仟
元折算壹日。
    事  實
一、甲○○於96年11月8日16時11分許，至臺北縣新店市○○路
    22號地下1樓「大潤發流通事業股份有限公司」（下稱「大
    潤發」）碧潭店大賣場，意圖為自己不法所有，徒手竊取原
    子筆2支，價值新臺幣9元，得手後置放在自隨身包內，進而
    佯裝至盥洗室如廁時，適為該址大賣場管理員陳正仁目睹上
    開全部過程，遂至盥洗室將甲○○請至結帳櫃檯前，甲○○
    乃自其隨身包內取出其所竊得原子筆2支，該址大賣場人員
    旋報警查獲上開情形。
二、案經臺北縣政府警察局新店分局移送臺灣臺北地方法院檢察
    署檢察官偵查起訴。
    理  由
一、訊據被告甲○○於本院審理中矢口否認有何公訴意旨所指竊
    盜犯行，辯稱，沒有竊盜，而是內急上廁所，不慎將原子筆
    帶出，是一時疏忽云云。惟查：（一）上開犯犯罪事實業據
    大潤發碧潭大賣場安全管理員即證人陳正仁於檢察官偵查中
    結稱，「我是發現被告在我們賣場拿一包原子筆放在他袋子
    裡，當時他所有東西都放在推車內」，「是她將自己的皮包
    拉開，引起我的注意」，「原子筆是放在一堆東西的最下面
    ，幾乎是看不到，但最後他特意將原子筆放到包包裏」等語
    ，足認被告辯稱係內急上廁所，不慎將原子筆帶出，是一時
    疏忽云云，即無可採；（二）被告另辯稱，自己尚有一柄新
    傘放在推車上，其價值較原子筆為高，不會為此竊取原子筆
    ，請求再行勘驗錄影光碟云云，但按被告如已得手，自可出
    來將傘取走，或再行決定其餘已選置推車上之貨物，是否須
    推至付款櫃檯，自不能僅以推車上尚有一柄新傘，即行推論
    被告並無竊盜行為，或採為對被告有利之認定，其所提出再
    行勘驗錄影光碟之請求，即無必要，不應准許，其所主張之
    待證事實，亦非有據，何況本件案發現場錄影光碟已經檢察
    官於偵查中勘驗綦詳，結果被告於案發日16時17分50秒許，
    始離開推車，且被告在推車整理之時間將近7分鐘，並無被
    告所述急於如廁之情形，有檢察官勘驗筆錄、翻拍照片可憑
    （見96年度偵字第24540號偵查卷宗第52頁至第71頁勘驗筆
    、錄翻拍照片），均足認定被告所辯各節，並無可採；（三
    ）此外，被告所竊原子筆2支，係案發現場該址大賣場所有
    ，共值新臺幣9元等事實，亦有證人陳正仁所具贓物認領保
    管單、大潤發碧潭大賣場送貨單，均附在偵查卷宗可參（分
    見同前偵查卷宗第18、25頁）。本案事證明確，被告竊盜犯
    行洵堪認定，應依法論科。
二、核被告所為，係犯刑法第320條第1項竊盜罪。爰審酌被告否
    認犯行，難認已有悔意，原不應從輕量刑，惟查被告未有刑
    案紀錄，有被告之臺灣高等法院被告前案紀錄表1份，附在
    本院刑事卷宗可據，所竊得財物之價值僅新臺幣9元，所值
    極菲，且被告年逾六十，歲數已邁，亦不宜因此而量處較重
    之自由刑等一切情狀，量處如主文所示之刑，並諭知易服勞
    役之折算標準，以示懲儆。
據上論斷，應依刑事訴訟法第284條之1、第299條第1項前段，刑
法第320條第1項、第42條第3項前段，刑法施行法第1條之1，判
決如主文。
本案經檢察官郭麗娟到庭執行職務
中    華    民    國    97    年    2     月    29    日
                  刑事第五庭    法  官  黃程暉
以上正本證明與原本無異。
如不服本判決，應於判決送達後10日內，向本院提出上訴狀。
                                書記官  彭雅慧
中    華    民    國    97    年    2    月    29    日
附錄論罪科刑法條：
中華民國刑法第320條第1項
意圖為自己或第三人不法之所有，而竊取他人之動產者，為竊盜
罪，處5年以下有期徒刑、拘役或5百元以下罰金。


司法院資訊處製作；財團法人民間司法改革基金會備份。
